Inventaris van de Losse Aanwinsten van de Tweede Afdeling van het Algemeen Rijksarchief, verworven van 1852 tot 1979
Nationaal Archief, Den Haag
- OP ONDERWERP BESCHREVEN STUKKEN., II.
  - Geschiedenis van Nederland., A.
    - Parlement en partijpolitiek. 1829-1945., 2.
      - Verkiezingspamfletten van de elkaar bestrijdende candidaten voor de arbeiders-kiesverenigingen in het district Leeuwarden C.V. Gerritsen en P.J. Troelstra., Z.j. (1895?); 142; 2 stukken.
        Aanwinst Tweede Afdeling 1973 LV
        Geschenk van dr. E. van Raalte te 's-Gravenhage.
      - Stukken afkomstig van mr. K. baron de Wijkerslooth de Weerdestijn, leider van de beweging "Nationale Eenheid" over de bestrijding van de vrijmetselarij. Gestencild, met foto's van de leider., Juli 1940-april 1941.; 143; 1 omslag.
      - Exemplaar van het sociaaldemocratisch orgaan Vrije gedachten, nr. 19., 10 mei 1945.; 144; 1 stuk.
        Geschenk van R.L. Eggermont te 's-Gravenhage.
    - Het Koninklijk Huis., 3.
      - Vervallen, ---
        Voorheen inv.nr. 145. Teruggebracht naar het archief van de Staatssecretarie van koning Willem I, inventarisnummer 6077, waaruit het afkomstig was.
      - Proclamaties van de Soevereine Vorst Willem I bij gelegenheid van zijn terugkeer naar Nederland en zijn troonsbestijging., 1813-1814.; 146; 1 omslag.
      - Aantekeningen van Van der Wijck, adjudant van prins Willem, houdende militaire orders van de Soevereine Vorst., 9 en 14 februari 1814.; 147; 2 stukken.
      - "Couplets chantés au concert à Bruxelles devant sa Majesté le Roi des Pays-Bas." Gedrukt., Z.j. (ca. 1820).; 148; 1 stuk.
        Aanwinst Tweede Afdeling 1968 XXV.
        Geschenk van W. Slob in Hoofddorp.
      - Brief van M.D. Sytzama aan het kamerlid J. Op den Hooff over de mening van de Prins van Oranje inzake het door het Koninklijk Huis te voeren beleid inzake de Belgische afscheiding en zijn verhouding tot zijn vader koning Willem I., 3 maart 1832.; 149; 1 stuk.
        Aanwinst V.R.O.A. 1926, nr. X-3.
        Geschenk van R.A. Fockema in Baarn.
      - Brief van P.J. Elout, Commies van Staat van prins Willem van Oranje, houdende dankbetuiging voor de toezending van twee exemplaren van het werk Geslachtsboom der prinsen van Oranje Nassau., 8 november 1834.; 150; 1 stuk.
      - Brief van Ernest, prins van Hessen-Philipstal aan prins Willem [II] van Oranje, houdende mededeling van zijn reis door Nederland en een verzoek om de prins in diens hoofdkwartier in Breda te mogen ontmoeten., 10 september 1837.; 151; 1 stuk.
        Aanwinst 1887, nr. XV-e.
      - Brief van G.M.R. Rottiers aan kapitein Merkes, adjudant des Konings, houdende verzoek om audiëntie bij zijne majesteit., 7 juli 1840.; 152; 1 stuk.
        Aanwinst Tweede Afdeling 1934, nr. VIII
        Geschenk van mevrouw W.A. Meyboom-den Breejen in Voorburg.
      - Fotokopieën van brieven van de Britse ambassadeur in den Haag, S.E. Disbrowe, aan zijn minister van Buitenlandse Zaken Palmerston betreffende onenigheden tussen koning Willem II en de Prins van Oranje en de troonsbestijging van koning Willem III., 1848-1849.; 153; 1 omslag.
        De originelen bevinden zich in het Public Record Office, ref: FO 37/282.
        Aanwinst Tweede Afdeling 1973
      - Proclamatie van koning Willem III bij gelegenheid van zijn inhuldiging., 21 maart 1849.; 154; 1 stuk.
      - Buitengewoon dagblad van 's-Gravenhage, houdende afkondiging van de geboorte van kroonprins Willem., 25 augustus 1851.; 155; 1 stuk.
      - Proclamatie van koningin Emma bij gelegenheid van haar inhuldiging. Gedrukt., 24 november 1890.; 156; 1 stuk.
      - Proclamaties van koningin Wilhelmina en koningin Emma bij gelegenheid van de inhuldiging van koningin Wilhelmina., Augustus 1898.; 157; 2 stukken.
      - Stukken betreffende de aanwijzing van plaatsen van genodigden bij de huwelijksplechtigheid van koningin Wilhelmina en prins Hendrik in de Grote of St. Jacobskerk in 's-Gravenhage. Gedrukt, met notities., 1901.; 158; 1 omslag.
        De stukken zijn genummerd 1-8; de twee eerste nummers ontbreken.
        Aanwinst V.R.O.A. 1901, nr. L:1-8.
      - "Oirkonde van de stichting der historische gedenknaald te Princenhage" ter gelegenheid van de troonsbestijging van konigin Wilhelmina, opgesteld op 17 september 1898. Afschrift met tekening en aanbiedingsbrief aan de koningin., 25 oktober 1901.; 159; 3 stukken.
        Aanwinst V.R.O.A. 1902, nr. XXXIV.
      - Verklaring van Willem van Tets, particulier secretaris van prinses Juliana, houdende de vaststelling van de plaats waar prinses Margriet in het Civic Hospital in Ottawa geboren is., 1943.; 160; 1 stuk.
        Aanwinst Tweede Afdeling 1963, nr. XX.
        Geschenk van de boekhandel en uitgeverij Scheltema en Holkema n.v.
    - Binnenlands bestuur., 4.
      - "Register op de besluiten" van "Binnenlandsch Bestuur": index op de gepubliceerde ordonnanties van het gewest Holland en de wetgevende en uitvoerende organen van de Bataafse Republiek over binnenlands bestuur, handel en nijverheid, justitie en de Bataafse armee over 1794-1805. Opgemaakt ca. 1805, met aanvullingen., 161; 1 band.
      - Circulaire van de Kapitein-Generaal der Jagt, houdende een instructie voor de jacht, visserij en veldwacht., 15 juli 1807.; 162; 1 stuk.
        Aanwinst Tweede Afdeling 1959 nr. XIX.
        Geschenk van J.A. Meter in de Bilt.
      - Tekeningen van het wapen van het Koninkrijk der Nederlanden, zoals vastgesteld bij de Koninklijke Besluiten van 24 augustus 1815, nr. 71 en van 24 juni 1816, nr. 77., 1815-1816; 163; 2 stukken.
      - Reglement op de reis- en verblijfkosten van burgerlijke ambtenaren, geëmployeerden en bedienden, vastgesteld bij Koninklijk Besluit van 25 juni 1818. Afschrift., Z.j.; 164; 1 stuk.
      - Brief van A.C. Snouckaert van Schauburg aan jhr. H.J. Caen, referendaris 1e klasse bij het Ministerie van Binnenlandse Zaken over adelszaken en over een huis voor minister Van Gobbelschroy. 1 september [1825]., 165; 1 stuk.
      - Brief van het Ministerie van Binnenlandse Zaken aan alle provinciale staten betreffende concept-kieswetten, 30 juni 1842. Afschrift., Z.j.; 166; 1 stuk.
    - Justitie., 5.
      - Akten van gratie, abolitie, remissie en rappel van ban, verleend door de provisionele representanten van het Volk van Holland, het provinciaal bestuur van Holland, het Intermediair Wetgevend Lichaam en het Uitvoerend Bewind, 1795-1800. Afschriften, met lijst., Z.j.; 167; 1 pak.
        De originelen bevinden zich in het archief van het Uitvoerend Bewind, inventarisnummer 67 III.
        Aanwinst 1862, nr. B-V.
      - Geleidebrief van prof. H.C. Cras aan De Brune, advocaat verbonden aan het Keizerlijk Hooggerechtshof in Amsterdam., 13 november 1802.; 168; 1 stuk.
        Aanwinst V.R.O.A. 1889, nr. 1908.
        Geschenk van A.C. baron Snouckaert van Schauburg in 's-Gravenhage.
      - Uittreksel uit de besluiten van de Prins Algemene Stedehouder betreffende titels en eden van rechterlijke ambtenaren, 16 juli 1810. Afschrift., Z.j.; 169; 1 stuk.
        Aanwinst V.R.O.A. 1925 nr. III-27.
      - "Register van de sententien in pachtzaken", klapper op een vonnissenregister., Z.j. (ca. 1810).; 170; 1 deel.
      - Staat houdende de verdeling van het Departement van de Monden van de Maas in kantons van vredegerechten. Gedrukt., 1810.; 171; 1 stuk.
      - Rapport van L.W. Bilderdijk, auditeur-militair van het Eerste Arrondissement over een klacht van de Amsterdamse stadsarchitect B.W. Ziesenis tegen eerste luitenant C. Nederbosch wegens mishandeling van zijn werklieden., 1 april 1814.; 172; 1 stuk.
      - Afschriften van koninklijke besluiten en circulaires van de Staatssecretarie van Koning Willem I over bestuurlijke en justitiële aangelegenheden., 1814-1819.; 173; 1 band.
        De stukken zijn verzameld door een ambtenaar van het Ministerie van Justitie.
        Aanwinst V.R.O.A. 1917, LIV (Voormalige collectie Van der Hoeven, nr. 7).
        Geschenk van mr. H. van der Hoeven te Zundert.
      - Staat van signalementen van deserteurs, behorende tot het 19e en 20e bataljon landmilitie, 1e, 2e en 3e bataljon artillerie landmilitie, 1e, 3e en 4e garnizoenscompagnieën en 1e, 2e en 3e battaljon artillerie van linie, opgemaakt door de procureur-generaal bij het Hooggerechtshof als circulaire aan de procureur-crimineel en de officiers van justitie (Circulaire Militaire Zaken, nr. 545)., 11 december 1815.; 174; 1 stuk.
      - Stukken betreffende de aanstelling en salariëring van ambtenaren van het Ministerie van Justitie, met reglementen., 1816-1818.; 175; 1 omslag.
        De namen zijn in de index verwerkt.
      - Brief van prof. mr. C.W. Opzoomer over gemeenschappelijke of cellulaire opsluiting van gevangenen. Met getypt afschrift, z.j., 22 september 1857; 176; 2 stukken.
        Aanwinst Tweede Afdeling 1958, nr. II.
    - Financiën., 6.
      - Verzameling van voorschriften inzake convooien en licenten, 1597-1800. Merendeels gedrukt. Genummerd en van een inhoudsopgave voorzien., Z.j. (ca. 1800).; 177; 1 band.
        Aanwinst Tweede Afdeling 1948, nr, VII 1.
      - Verzameling publicaties en plakkaten van het Comité de Marine, de Staten-Generaal, de Nationale Vergadering, het Uitvoerend Bewind en het Intermediair Uitvoerend Bewind. Genummerd., 1795-1799.; 178; 1 omslag.
        Volgens mededeling van de deposant J.C. de Jonge afkomstig van de staatsraad van Financiën Van Royen.
        2 Nadere bijzonderheden zijn in de index verwerkt onder verwijzing naar inventarisnummer en stuknummer.
        Aanwinst 1852 A-1.
      - Circulaire van de Agent van Financiën inzake de afwikkeling van krachtens negotiaties van de Staten-Generaal uit te keren lijfrenten., 1 juli 1799.; 179; 1 stuk.
      - "Algemeene rekening over de geldmiddelen van het Koninkrijk voor het jaar 1807". Gedrukt., 1809.; 180; 1 deel.
        Aanwinst 1860.
      - Kort historisch overzicht, opgesteld door n.n. om het recht van schuldeisers op de gezamenlijke goederen van de Prins van Oranje aan te tonen., Z.j. (na 1808).; 181; 1 stuk.
        Aanwinst V.R.O.A. 1913, nr. I-45.
      - Memorie betreffende de oprichting van de Nederlandsche Bank., 1814.; 182; 1 stuk.
      - Brief van G.K. van Hogendorp aan J.W. Dedel, referendaris voor de Directe Belastingen, houdende verzoek om herstel van zijn zwager mr. Jacob Verheye van Citters in het ambt van rentmeester van de domeinen in Middelburg., 2 maart 1819.; 183; 1 stuk.
      - Anonieme memorie, houdende beschouwingen over het zegelrecht als belasting. In duplo., Z.j. (ca. 1820).; 184; 2 stukken.
      - Uittreksels uit publicaties over het geldwezen en het muntstelsel in Nederland en Frankrijk., Z.j. (ca. 1820).; 185; 1 deel.
      - Prijscouranten voor de regeling van het recht van successie van de waarden der effecten en renten. Gedrukt., 1833, 1846.; 186; 2 stukken.
    - Defensie te land., 7.
      - Naamlijst van enige officieren onder bevel van generaal-majoor van Guerike., Z.j. (ca. 1795).; 187; 1 stuk.
      - Reglement op het houden der vergadering van het Comité van het Bondgenootschap te Lande. Afschrift., 20 oktober 1795.; 188; 1 stuk.
        Aanwinst V.R.O.A. 1909, nr. XXI-15.
      - Circulaire van de général-en-chef van de Armée du Nord, Besbrutys, te Gorinchem, aan de divisiegeneraal, houdende mededeling dat paspoorten van Bataafse autoriteiten niet zullen worden erkend als zij niet door een Franse generaal zijn gesigneerd, 21 november 1795. Afschrift., Z.j.; 189; 1 stuk.
        Aanwinst V.R.O.A. 1889, nr. 19a9.
        Geschenk van A.C. baron Snouckaert van Schauburg te 's-Gravenhage.
      - Verklaringen van militairen wegens het overzetten van troepen aan het Beusichemse veer., 1795-1797.; 190; 1 omslag.
        Aanwinst V.R.O.A. 1932, nr. III 14.
      - Verzameling van circulaires en afschiften ter documentatie van de geschiedenis van de ingenieurs en de officieren van het Corps de Genie: stukken betreffende organisatie, uniformering en vereisten van geschiktheid., 1795-1805.; 191; 1 omslag.
      - Brief van Lapaisières, kapitein ter artillerie te Ouddorp aan J.C. Loncq, houdende verdediging van zijn optreden als commandant van de artillerie in 's-Hertogenbosch., 5 augustus 1797.; 192; 1 stuk.
      - Brief van J.W. de Winter aan burger du Cloux in Arnhem over de inval van de Engelsen in Noord-Holland., 6 september 1799.; 193; 1 stuk.
        Aanwinst V.R.O.A. 1889, nr. 24b.
      - Proclamatie van luitenant-generaal sir Ralph Abercromby, aanvoerder van de Engelse troepen tijdens de inval in Noord-Holland. Gedrukt., 1799.; 194; 1 stuk.
      - Rapport van J.F.R. van Hooff aan het Uitvoerend Bewind over de veldtocht tegen de Engelsen in Noord-Holland, 5 of 6 september 1799. Afschrift., 1890.; 195; 1 stuk.
        Gedrukt in Militaire Spectator 1918 door G.J.W. Koolemans Beynen. Dit stuk is vermoedelijk nooit in originali bij het Uitvoerend Bewind ingekomen (vgl. notulen 6 september 1798, nr. 30, Dagverhaal Eerste Kamer, maandag 9 september 1799, p. 36).
        Aanwinst V.R.O.A. 1918, nr. XVIII
      - Brieven van J.W. Janssens en J.G.H. Hahn aan de lakenfabrikant J. van Heukelom sr. te Leiden over leveranties van stoffen aan het leger en maatregelen ter voorkoming van bedrog., 6 september 1798, 9 februari 1803.; 196; 2 stukken.
        Aanwinst V.R.O.A. 1909, nr. XXI-18.
      - Arrêté van de Général-commandant en chef de Camp de Walcheren, gelastende het dragen van paspoorten door de mannelijke inwoners aldaar ouder dan vijftien jaar. Gedrukt., 12 Pluviose an 12 (2 februari 1804).; 197; 1 stuk.
        Aanwinst V.R.O.A. 1889, nr. 33c.
      - Circulaire van het departement van Oorlog van de Bataafse Republiek, houdende instelling van een Corps Gens d'Armes en een instructie voor de ritmeester-commandant van het corps., 11 oktober 1805.; 198; 1 stuk.
      - Memorie, houdende "aanmerkingen op de tegenwoordige inrichting der stedelijke burgerbewapening.", Z.j. (1806).; 199; 1 stuk.
        Mogelijk opgesteld door de burger IJzendoorn.
      - Brief van generaal Moreau aan generaal Reubell te Ostende, houdende mededeling van een mogelijke aanval van Engeland op Oost-Walcheren. Afschrift door Des Bruslys. Z.j., Z.j.(1809).; 200; 1 stuk.
      - Afschriften van beschikkingen inzake de oprichting van de Armée de Brabant en de bezetting van de landen tussen Maas en Schelde door dat leger., Januari 1810.; 201; 3 stukken.
        Legaat van J.G.M. Royaards in Amsterdam.
      - Keizerlijke Decreten van 18 augustus 1810 regelende de inlijving van het Hollandse leger in het Franse en de administratie van de Franse troepen in Holland. Afschriften., Z.j.; 202; 2 stukken.
      - Brief van de bataljonschef Chevallier Poux aan de gepensioneerde luitenant-kolonel van de voormalige Hollandse garde J.F.E. de Beaufort naar aanleiding van de gevangenneming van majoor G. Goetz door de Engelsen, 26 december 1811. Afschrift., Z.j.; 203; 1 stuk.
        Aanwinst V.R.O.A. 1890, nr. 13.
      - Geleidebrief van E.G. van der Plaat, Kolonel-Directeur der Zuidelijke Directie van Fortificatiën aan de goeverneur van de vesting Antwerpen naar aanleiding van koninklijke besluiten over waterlozingen., 3 mei 1815.; 204; 1 stuk.
        Aanwinst V.R.O.A. 1906, nr. XLIII-52.
      - Dagorder van de Luitenant-generaal commandant van het Eerste Generaal Commando te Amsterdam, houdende mededeling van de overwinning der bondgenoten te Waterloo., 21 juni 1815.; 205; 1 stuk.
        Aanwinst V.R.O.A. 1913, nr. XLIII-7.
      - Generale emplacementslijsten van de landmacht. Gedrukt., 1817-1821.; 206; 1 omslag.
        Aanwinst Tweede Afdeling 1970, nr. V.
        Geschenk van het Staatsbedrijf der P.T.T.
      - Proclamatie van het gemeentebestuur van Gent, houdende aankondiging van openbaarmaking van het plan van vestingwerken aldaar in verband met onteigeningen. Gedrukt., 15 november 1821.; 207; 1 stuk.
        Aanwinst V.R.O.A. 1934, nr. VIII.
      - Brief van baron A.R. van der Giessen aan Muller, beheerder van de kaarten van het Topografisch Bureau in Den Haag, houdende bevestiging van ontvangst van enkele te koop aangeboden kaarten., 30 oktober 1822.; 208; 1 stuk.
      - Brief van luitenant-kolonel W.E. Versteegh in Ath aan de kapitein-kwartiermeester Van Weemen, krijgsgevangen in Bergen (Mons), houdende berichten van kolonel J.A.H. de la Sarraz en verzoek om opgave van alle gevangen officieren., 8 januari 1831.; 209; 1 stuk.
        Aanwinst V.R.O.A. 1911, nr. XIV-1.
        Geschenk van J.F. Erdtsieck in Haarlem.
      - Dagorder van de bevelhebber van de citadel van Antwerpen ter aanmoediging van de manschappen bij een Belgische aanval, 17 november 1832. Afschrift., Z.j.; 210; 1 stuk.
      - Dagorder van de bevelhebber van de forten Lillo en Liefkenshoek, houdende tevredenheidsbetuigingen aan de manschappen na een uitval naar het dorp Den Doele, 24 december 1832. Afschrift., Z.j.; 211; 1 stuk.
      - Briefje van W.A. Bakels, luitenant-kolonel opperbevelhebber van het fort Lillo, houdende melding van de noodzaak van voorziening van latrines en herstelwerkzaamheden in de kerk aldaar., 26 januari 1833.; 212; 1 stuk.
        Aanwinst V.R.O.A. 1889, nr. 24c.
      - Brief van de chef van de Algemene Directie aan de Admiraal en Kolonel-Generaal betreffende de uitbreiding van het vestingstelsel, 27 februari 1833, la. A. Afschrift., Z.j.; 213; 1 stuk.
      - Brief van A.C.J.baron Schimmelpenninck van der Oye, gezant in Berlijn, houdende aanbeveling van Hugo van Strantz, voormalig infanterieofficier, bij de commandant van het Koloniaal Werfdepot wegens zijn muzikaal talent., 27 juni 1847.; 214; 1 stuk.
      - Bouwtekening van een gietijzeren dakconstructie van een militair gebouw., Z.j. (midden 19e eeuw).; 215; 1 stuk.
      - Fotografische reprodukties van bouwtekeningen van de kazerne van vestingartillerie in Utrecht., Z.j. (ca. 1890).; 216; 2 stukken.
      - Anoniem adres, getiteld "Het krijgswezen en de dienstplicht"., 1899.; 217; 1 deel.
      - Uittreksel van een stamboekregister over de dienstweigeraar K.L. Gâde., 1917.; 218; 1 stuk.
      - Aantekeningen op militair gebied van dienstplichtig sergeant G.D. Bosman (1900-1944), bestemd voor zijn opleiding voor het militaire kader., Z.j. (ca. 1937).; 219; 1 deel.
        Aanwinst Tweede Afdeling 1965, nr. XIII.
        Geschenk van mr. B. van 't Hoff te 's-Gravenhage.
      - Duitse spionnagerapporten met tekeningen en foto's betreffende militaire activiteiten van het Nederlandse leger en de algemene politieke toestand, bestemd als vertrouwelijke rapportage aan de staf van het Infanterieregiment 328 van de Wehrmacht. Gestencild., 17 november 1939-8 mei 1940.; 220; 1 omslag.
        Deze stukken werden door de heer B.H.J. Bruil in Warnsveld van een Duits stafonderdeel ontfutseld en door hem bewaard. Na de oorlog werden zij aan de Binnenlandse Strijdkrachten overhandigd om aan Prins Bernhard te worden gegeven. Adlus de Districtscommandant op 31 mei 1945.
        Aanwinst Tweede Afdeling 1971, nr. XXXIII.
        Afkomstig van de Chef staf inspecteur-generaal der krijgsmacht in Hilversum.
      - Brochure van A.Q.H. Dijkshoorn, getiteld Antwoord op "de wisseling van het opperbevel van Land- en Zeemacht in februari 1940" door generaal b.d. L.H. Reynders., 1946.; 221; 1 deeltje.
      - Wandplaten, houdende tekeningen van de 2-inch mortier, model 4 en model 7 en brisant- en rookgranaten (nr. 5006) en van de standaarden van het Koninklijk Huis (nr. 5050), beiden uitgegeven door de chef van de generale staf., Z.j. (na 1945).; 222; 2 stukken.
    - Defensie ter zee., 8.
      - Missive van vice-admiraal J.W. de Winter aan W.O. Bloys van Treslong, kapitein van het fregat de Pollux, houdende aanbieding van het bevel over het schip Hercules., 4 oktober 1795.; 223; 1 stuk.
        Aanwinst V.R.O.A. 1901, nr. XLIII-1.
      - "Aanspraak aan de zeelieden op 's Lands vloot bij gelegentheid der inwijding van de nieuwe nationale vlag" op 1 maart 1796, door n.n. [ mogelijk vice-admiraal J.W. de Winter]. Afschrift., Z.j.; 224; 1 stuk.
        Aanwinst V.R.O.A. 1909, nr. XXI-19.
      - Pamflet, houdende een overzicht van sedert december 1794 gebouwde schepen, Van veel, niets., 1796.; 225; 1 stuk.
        Aanwinst V.R.O.A. 1893, nr. 9d.
      - Stukken, afkomstig van onderluitenant F.G. Courier dit Dubekart (of Debicart)., 1798-1809.; 226-231
        - Order van P.J. Gervais voor het houden der in- en uitklaarbeurten van 's lands schepen ter rede van Hellevoetsluis, 1798. Afschrift. Z.j., 226; 1 stuk.
        - Order van admiraal De Winter voor het eskader naar de Middellandse zee. Origineel. 1802., 227; 1 stuk.
        - Looporder van S.C. Pool ter bewaking van Engelse krijgsgevangenen in het Nieuwe Diep. 1806. Afschrift. 1806., 228; 1 stuk.
        - Resolutie van de minister van Marine en Koloniën, houdende aanwijzingen aan opperluitenant Courier dit Dubekart voor de achtervolging van deserteurs. 1 september 1809., 229; 1 stuk.
        - Afschriften van looporders voor het Nieuwe Diep, gegeven in Den Helder. 9 november 1809-19 februari 1810., 230; 1 katern.
        - Ingekomen order van schout-bij-nacht Leumers naar aanleiding van de bevelvoering over drie schepen. 15 december 1809., 231; 1 stuk.
          Aanwinst V.R.O.A. 1893, nr. 20e.
          Geschenk van G.C.A.A. van den Wijngaard in Utrecht.
      - Verzameling gedrukte resolutie van de minister van Marine en Koloniën., 16 juli-18 december 1908.; 232; 1 omslag.
        Aanwinst Tweede Afdeling 1959, nr. XIX-2.
        Geschenk van J.A. Meter in De Bilt.
      - Voorschriften voor het seinen van de kruisponen tussen de wal en oorlogsschepen., Z.j. (ca. 1800).; 233; 2 stukken.
      - Uittreksel uit het verbaal van de Agent van Marine, houdende beschikkingen over de wapening van in aanbouw zijnde kannonneerboten, ter kennisgeving gezonden aan artilleriemeester Binkes., 24 februari 1800.; 234; 1 stuk.
        Aanwinst V.R.O.A. 1909, nr. XXI-8.
      - Looporder en seininstructies van schout-bij-nacht A. Kikkert aan de schepen Doggersbank, Neptunus, Hersteller, Jan de Witt, Orpheus, Iris, Zeepaard en Brutus., 26 oktober 1804.; 235; 1 stuk.
      - Brief van admiraal De Winter aan admiraal n.n., houdende mededeling van zijn inscheping., 20 oktober 1806.; 236; 1 stuk.
        Het stuk is aan de randen door brand aangetast.
        Aanwinst V.R.O.A. 1916, nr. XVIII-180.
        Geschenk van dr. P.A. Meilink in 's-Gravenhage.
      - Nota, houdende "Ideen van den ondergeteekende, Oud Zee Veteran relatif tot de Marine" door J.H. van Kinsbergen., Z.j. (ca. 1806-1810).; 237; 1 katern.
        Met bijschrift: "traduire par M. Flament, sans l'oublir".
        Aanwinst V.R.O.A. 1890, nr. 29g.
        Legaat van mr. H.J. baron van der Heim van Duivendijke in Florence (Italië).
      - Lijst van de bemanning van de schoener De Expeditie en de kanonneerboot 140 tijdens de aanhouding van de Engelse brik Wright in het Brouwershavense gat op 5 december 1809, opgemaakt door de chef van de generale staf majoor P. Ziervogel., 19 mei 1810.; 238; 1 stuk.
        Aanwinst V.R.O.A. 1906, nr. XXXVI-7.
        Geschenk van J.D. Wagner te 's-Gravenhage.
      - Verzameling brieven van J.H. van Kinsbergen, houdende `mededelingen over de glorie van het zeewezen':, 1807-1818.; 239; 1 omslag.
        -brief van D. Hooft aan commissaris-generaal Scheltema geleidende een brief van Van Kinsbergen. December 1807.
        -Brief aan Van Scheltema met concept-antwoordbrief van deze. December 1807.
        -Brieven aan Van Scheltema. 28 maart 1812 en 24 november 1814.
        -Brief aan D. Geelhoed in Gouda. 30 september 1818.
        Aanwinst V.R.O.A. 1896, nr. XCVII-13.
      - Brief van J.C. van der Mey aan admiraal G. Verdooren, houdende gelukwensen met zijn huwelijk., 17 april 1814.; 240; 1 stuk.
      - Stukken betreffende het marine-eskader in Malta., 1827-1830.; 241-244